臺灣桃園地方法院刑事判決
110年度訴字第1227號
公  訴  人  臺灣桃園地方檢察署檢察官 
被      告  陳彥成


指定辯護人  本院公設辯護人廖彥傑  
上列被告因毒品危害防制條例案件，經檢察官提起公訴（110年
度偵字第11817號），本院判決如下：
    主  文
陳彥成販賣第三級毒品，處有期徒刑壹年拾月，緩刑參年，緩刑
期間付保護管束，並應向指定之政府機關、政府機構、行政法人
、社區或其他符合公益目的之機構或團體提供捌拾小時之義務勞
務。
如附表一所示驗餘第三級毒品咖啡包及其包裝袋、如附表二所示
之物，均沒收。 
    事  實
一、陳彥成明知毒品危害防制條例禁止未經許可擅自販賣第三級
    毒品，且附表一所示咖啡包為「毒品咖啡包」，而可預見該
    毒品咖啡包之成分或包括第三級毒品在內，仍認其所販賣之
    如附表一所示「毒品咖啡包」縱含有第三級毒品3,4-亞甲基
    雙氧苯基乙基胺丁酮（Eutylone）亦無違其本意，而基於販
    賣屬第三級毒品之如附表一所示毒品咖啡包以營利之犯意，
    於民國109 年2 月14日某時，在臺灣地區某不詳地點，以其
    所有之IPHONE 6S PLUS行動電話1支（IMEI：0000000000000
    00號）接獲毒品買家李偉銘聯繫購毒之來訊，即以文字訊息
    議定販售第三級毒品咖啡包7包與李偉銘，並約定在桃園市○
    ○區○○○街00號旁巷內交易。嗣於同日下午某時，陳彥成、李
    偉銘依約抵達上開交易地點，陳彥成即以每包新臺幣（下同
    ）400元之價格販賣如附表一所示「毒品咖啡包」共7包與李
    偉銘，李偉銘收受如附表一所示「毒品咖啡包」後，表示欲
    以賒欠款項之方式購買，陳彥成應允所求而未取得販毒所得
    。後李偉銘於同日下午4時45分許，持附表一所示「毒品咖
    啡包」在桃園市○○區○○○街00號旁為警查獲，始經警循線查
    悉上情。
二、案經桃園市政府警察局中壢分局報告臺灣桃園地方檢察署
　　檢察官偵查起訴。
    理  由
甲、證據能力部分
一、按被告以外之人於審判外之言詞或書面陳述，除法律有規定
    者外，不得作為證據。惟被告以外之人於審判外之陳述，經
    當事人於審判程序同意作為證據，法院審酌該言詞陳述或書
    面陳述作成時之情況，認為適當者，亦得為證據。當事人、
    代理人或辯護人於法院調查證據時，知有第159 條第1 項不
    得為證據之情形，而未於言詞辯論終結前聲明異議者，視為
    有前項之同意，刑事訴訟法第159 條第1 項、第159 條之5
    第1 項、第2 項分別定有明文。查本案據以嚴格證明被告犯
    罪事實有無之屬傳聞證據之證據能力，檢察官、被告及其指
    定辯護人於本院準備程序中表示同意有證據能力，本院審酌
    各該證據查無有何違反法定程序取得之情形，亦無顯有不可
    信與不得作為證據之情，因認以之為證據，核屬適當，故認
    均有證據能力。
二、本件認定事實所引用之下述書證、物證等證據，檢察官、被
    告及其指定辯護人均未主張排除其證據能力，且迄於本院言
    詞辯論終結前均未表示異議，本院審酌前開證據並無證據證
    明係公務員違背法定程序所取得，「文書證據」部分亦無刑
    事訴訟法第159 條之4 之顯有不可信之情況與不得作為證據
    之情形，且均與本案具關連性，是本件認定事實所引用之上
    開證據，均認有證據能力。
乙、認定犯罪事實之依據及理由
一、上揭犯罪事實，業據被告陳彥成於警詢、檢察官訊問時及本
    院審理中坦承不諱，核與證人李偉銘於警詢及檢察官訊問時
    證述情節相符，並有陳彥成與李偉銘之通訊軟體MESSENGER
    對話紀錄在卷可稽，另有如附表一、附表二所示之物扣案足
    憑。又扣案如附表一所示「毒品咖啡包」，經鑑定結果確含
    如附表一所示第三級毒品3,4-亞甲基雙氧苯基乙基胺丁酮（
    Eutylone）成分，此有內政部警政署刑事警察局109 年5 月
    15日刑鑑字第1090016837號鑑定書1 份在卷可稽，足認被告
    陳彥成前揭任意性自白核與事實相符，堪以認定。綜上所述
    ，本件事證明確，被告陳彥成犯行洵堪認定，應予依法論罪
    科刑。
二、被告行為後，毒品危害防制條例業於109 年1 月15日修正公
    布，並於同年7 月15日施行。按行為後法律有變更者，適用
    行為時之法律，但行為後之法律有利於行為人者，適用最有
    利於行為人之法律，刑法第2 條第1 項定有明文。本案應就
    罪刑暨與法定加減原因等一切情形，綜合而為新舊法之比較
    。經查：
（一）修正前毒品危害防制條例第4 條第3 項規定：「製造、運
      輸、販賣第三級毒品者，處七年以上有期徒刑，得併科新
      臺幣七百萬元以下罰金。」修正後則規定：「製造、運輸
      、販賣第三級毒品者，處七年以上有期徒刑，得併科新臺
      幣一千萬元以下罰金。」修正後之法定刑提高，顯未較有
      利於被告。
（二）毒品危害防制條例第17條第2 項原規定：「犯第4 條至第
      8 條之罪於偵查及審判中均自白者，減輕其刑。」；修正
      後則規定：「犯第四條至第八條之罪於偵查及『歷次』審判
      中均自白者，減輕其刑。」，依修正理由乃指歷次事實審
      審級（包括更審、再審或非常上訴後之更為審判程序），
      且於各該審級中，於法官宣示最後言詞辯論終結時，被告
      均自白陳述始有減輕其刑規定之適用，顯然修正後之規定
      並未較有利於被告。
（三）經綜合全部罪刑而為比較結果，新法之規定非有利於被告
      ，揆諸首揭說明，應依刑法第2 條第1 項前段，一體適用
      修正前之規定予以論罪科刑。
三、核被告陳彥成所為，係犯修正前毒品危害防制條例第4 條第
    3 項販賣第三級毒品罪。被告於事實欄一所示時、地意圖販
    賣而持有第三級毒品之低度行為，應為其販賣第三級毒品之
    高度行為所吸收，不另論罪。被告就所犯販賣第三級毒品犯
    行，於偵查中及審判中均自白，應依毒品危害防制條例第17
    條第2 項規定，減輕其刑。另按刑法第59條規定犯罪之情狀
    可憫恕者，得酌量減輕其刑，其所謂「犯罪之情狀」，與同
    法第57條規定科刑時應審酌之一切情狀，並非有截然不同之
    領域，於裁判上酌減其刑時，應就犯罪一切情狀，予以全盤
    考量，審酌其犯罪有無可憫恕之事由，即有無特殊之原因與
    環境，在客觀上足以引起一般同情，以及宣告法定低度刑，
    是否猶嫌過重等等，以為判斷，最高法院51年台上字第899
    號判例、70年度第6 次刑事庭會議決議、95年度台上字第61
    57號判決意旨可資參照。經查，被告陳彥成僅為圖私利，即
    販賣本案扣案如附表一所示含第三級毒品在內之毒品咖啡包
    與李偉銘，無視我國禁絕毒品之規範，戕害他人身心、促成
    毒品流布，惡性非輕，惟其本次所販賣之第三級毒品咖啡包
    每包價格為400元，數量僅為7包，經鑑定結果其驗前之第三
    級毒品3,4-亞甲基雙氧苯基乙基胺丁酮（Eutylone）總純質
    淨重僅為1.09公克，販賣價格、數量均非甚鉅，以其犯罪情
    節及所生危害程度，依依一般社會客觀評價，縱科以經依法
    減輕其刑後之法定最輕本刑即有期徒刑3年6月，仍有情輕法
    重過苛之憾，容有足以引起一般人同情而堪予憫恕之情，是
    就被告陳彥成所犯本案犯行，爰適用刑法第59條之規定酌減
    其刑。爰審酌被告陳彥成為圖營利，竟不思以正常管道賺取
    財物，而圖以販賣第三級毒品供他人施用此一嚴重損及國民
    健康之方式牟利，造成毒品流佈於市，危害社會治安至鉅，
    惡性非輕，惟念其本次實際販售之第三級毒品咖啡包總計7 
    包、驗前之第三級毒品3,4-亞甲基雙氧苯基乙基胺丁酮（Eu
    tylone）總純質淨重僅為1.09公克，數量尚非甚鉅，每包預
    期獲利僅有150 元（總計1,050元），金額甚微，且被告陳
    彥成犯後就其犯行均坦承不諱，態度尚可，另兼衡被告國中
    畢業之智識程度，自述現在便利商店擔任店員而有正職工作
    之生活狀況，及其未曾因故意犯罪受有期徒刑以上刑之宣告
    ，此有臺灣高等法院被告前案紀錄表在卷可稽，素行尚佳，
    暨其犯罪動機、目的、手段等一切情狀，量處如主文所示之
    刑。
四、被告陳彥成未曾因故意犯罪受有期徒刑以上刑之宣告，此有
    前揭臺灣高等法院被告前案紀錄表在卷可佐，其所為本案販
    賣毒品犯行，固足非難，惟衡諸其犯後於偵查及本院審理中
    均坦承不諱，足見被告並無匿飾卸責之意，而有為己犯行負
    責之誠，又被告行為時係25歲，年紀尚輕，人生旅途仍長，
    現下尚大有可為，其本次因一時貪念、致蹈刑章，經此偵、
    審程序，當已知所警惕，信無再犯之虞，本院認若輔以適當
    之緩刑條件及負擔，俾使被告從中獲取深切之教訓，其所宣
    告之刑均以暫不執行為適當，爰依刑法第74條第1 項第1 款
    規定，宣告緩刑3年，並依同條第2 項第5 款規定，命被告
    應向指定之政府機關、政府機構、行政法人、社區或其他符
    合公益目的之機構或團體，提供80小時之義務勞務，併依同
    法第93條第1項第2 款規定，諭知緩刑期間交付保護管束，
    以啟自新。若被告違反上開提供義務勞務之情節重大者，依
    法得撤銷其緩刑宣告，一併指明。
五、沒收部分
（一）被告陳彥成於事實欄一所示時、地販賣與李偉銘之扣案如
      附表一所示「毒品咖啡包」7包，經送內政部警政署刑事
      警察局鑑定結果，確含第三級毒品3,4-亞甲基雙氧苯基乙
      基胺丁酮（Eutylone）成分，此有內政部警政署刑事警察
      局109 年5 月15日刑鑑字第1090016837號鑑定書1 份在卷
      可稽，業如前述，而均屬違禁物，應依刑法第38條第1 項
      之規定，不問屬於犯罪行為人與否，均諭知沒收，至鑑驗
      用罄部分，既已滅失，自無庸再予以宣告沒收。至扣案盛
      裝上開第三級毒品咖啡包之包裝袋共7個，亦仍難免沾染
      摻雜毒品粉末等殘留物而無法完全與之析離，是應整體視
      為第三級毒品，並依前揭規定諭知沒收。
（二）附表二所示扣案被告陳彥成所有之IPHONE 6S PLUS行動電
      話1支（IMEI：000000000000000號），為被告持以於事實
      欄一所示時、地與買家李偉銘聯繫販賣本案第三級毒品咖
      啡包事宜所用之物，業據被告供承在卷，核屬被告所有供
      其犯本案販賣第三級毒品犯行所用之物，應依毒品危害防
      制條例第19條第1 項之規定，不問屬於犯罪行為人與否，
      均諭知沒收。又上開物品既經扣案，即無所謂「全部或一
      部不能沒收或不宜執行沒收」之問題，自毋依同條第4項
      贅知「追徵其價額」之必要，末此敘明。
據上論斷，應依刑事訴訟法第299 條第1 項前段，判決如主文。
本案經檢察官施韋銘到庭執行職務，檢察官孫瑋彤提起公訴。
中　　華　　民　　國　　111 　年　　6 　　月　　10　　日
                  刑事第十六庭審判長法  官  游紅桃
                                    法  官  鄧瑋琪
                                    法  官  林蕙芳
　　　　　　　　　　　　　　　　　
以上正本證明與原本無異。
如不服本判決應於收受判決後20日內向本院提出上訴書狀，並應
敘述具體理由。其未敘述上訴理由者，應於上訴期間屆滿後20日
內向本院補提理由書(均須按他造當事人之人數附繕本)「切勿逕
送上級法院」。 
   　　　　　　　　　　　　　　     書記官　陳忠順 　　
中　　華　　民　　國　　111 　年　　6 　　月　　13　　日
附錄本案論罪科刑法條：
修正前毒品危害防制條例第4條第3項
製造、運輸、販賣第一級毒品者，處死刑或無期徒刑；處無期徒
刑者，得併科新臺幣二千萬元以下罰金。 
製造、運輸、販賣第二級毒品者，處無期徒刑或七年以上有期徒
刑，得併科新臺幣一千萬元以下罰金。 
製造、運輸、販賣第三級毒品者，處七年以上有期徒刑，得併科
新臺幣七百萬元以下罰金。 
製造、運輸、販賣第四級毒品者，處五年以上十二年以下有期徒
刑，得併科新臺幣三百萬元以下罰金。 
製造、運輸、販賣專供製造或施用毒品之器具者，處一年以上七
年以下有期徒刑，得併科新臺幣一百萬元以下罰金。 
前五項之未遂犯罰之。
附表一：
編號 扣案物名稱 鑑定結果 備註  1 「毒品咖啡包」7包 含第三級毒品3,4-亞甲基雙氧苯基乙基胺丁酮（Eutylone）成分（驗前總淨重約36.36公克，因鑑定取用0.87公克用罄，驗餘總淨重35.49公克；純度約3％、驗前總純質淨重約1.09公克）。 僅沒收驗餘第三級毒品咖啡包7包（驗餘總淨重35.49公克）及其包裝袋共7個。 
附表二：
編號 扣案物名稱 1 被告陳彥成所有之IPHONE 6S PLUS行動電話1支（IMEI：000000000000000號）